臺灣高雄地方法院刑事判決
111年度原交訴字第1號
公  訴  人  臺灣高雄地方檢察署檢察官
被      告  曾淑卿



選任辯護人  任進福律師
上列被告因公共危險等案件，經檢察官提起公訴（111年度偵字
第2389號），因被告於準備程序進行中，就被訴肇事致人傷害逃
逸事實為有罪之陳述，經受命法官告知簡式審判程序之旨，並聽
取公訴人、被告及辯護人之意見後，由本院合議庭裁定由受命法
官獨任依簡式審判程序審理，判決如下：
    主  文
丁○○犯肇事致人傷害逃逸罪，處有期徒刑陸月，如易科罰金，以
新臺幣壹仟元折算壹日。緩刑貳年，應於緩刑期間內接受法治教
育貳場次，緩刑期間付保護管束。
    事  實
一、丁○○未領有小客車駕駛執照。詎其仍於民國110年10月8日12
    時32分許，駕駛車牌號碼000-0000號自用小客車，沿高雄市
    鳳山區博愛路由南向北行駛，行經博愛路77號前時，適同向
    右側由丙○○騎乘車牌號碼000-000號普通重型機車行駛至該
    處。丁○○本應注意汽車行駛時，駕駛人應注意兩車並行之間
    隔，並隨時採取必要之安全措施，而依當時天候晴、日間自
    然光線、柏油路面乾燥、無缺陷、無障礙物及視距良好等情
    ，無不能注意之情事，竟疏未注意及此，未保持安全間隔即
    逕行駕駛，致其所駕駛之車輛右側車身與丙○○所騎乘之機車
    左側車身發生擦撞，丙○○當場人車倒地，並受有左肘挫擦傷
    2*2公分、左手挫擦傷5*3公分、左膝挫擦傷2*2公分等傷害
    （所涉過失傷害部分，業經丙○○撤回告訴，經本院另為不受
    理判決）。丁○○肇事後，明知丙○○因上開肇事而受有上開傷
    勢，竟基於肇事逃逸之犯意，未對丙○○施以必要之救護，且
    未主動留下任何足供丙○○日後聯繫之資訊，亦未留在現場等
    候警員到場處理，即駕車離去現場。嗣警方據報到場處理後
    ，循線追查，始查知上情。
二、案經丙○○訴由高雄市政府警察局鳳山分局（下稱鳳山分局）
    報告臺灣高雄地方檢察署（下稱高雄地檢署）檢察官偵查起
    訴。
    理  由
一、本件被告丁○○所犯係死刑、無期徒刑、最輕本刑為3年以上
    有期徒刑以外之罪，其於準備程序進行中就被訴事實為有罪
    之陳述，經受命法官告知簡式審判程序之旨，並聽取當事人
    之意見後，本院合議庭認無不得或不宜改依簡式審判程序進
    行之情形，爰依刑事訴訟法第273條之1第1項規定，裁定由
    受命法官獨任進行簡式審判程序。又本件所引屬於審判外陳
    述之傳聞證據，依同法第273條之2規定，不受第159條第1項
    關於傳聞法則規定之限制，依法有證據能力，合先敘明。
二、上開事實，業據被告於準備程序及本院審理時（見本院111
    年度原交訴字第1號卷【下稱原交訴卷】第88頁、第92頁、
    第99頁）均坦承不諱，核與證人即告訴人丙○○於警詢及偵查
    中證述情節大致相符（見鳳山分局高市警鳳分偵字第110754
    27400號卷【下稱警卷】第5至7頁，高雄地檢署111年度偵字
    第2389號卷【下稱偵卷】第12頁），並有證人丙○○之談話紀
    錄表（見警卷第23至24頁）、大東醫院110年10月14日診斷
    證明書（見警卷第9頁）、車牌號碼000-0000號自用小客車
    之車輛詳細資料報表（見警卷第13頁）、高雄市政府警察局
    疑似道路交通事故肇事逃逸追查表（見警卷第17頁）、道路
    交通事故現場圖（見警卷第18頁）、道路交通事故現場調查
    報告表㈠、道路交通事故現場調查報告表㈡（見警卷第19至22
    頁）、現場照片（見警卷第27至28頁）、車牌號碼000-000
    號普通重型機車車損照片（見警卷第29至30頁）、高雄市政
    府交通局車輛行車事故鑑定委員會111年10月19日高市車鑑
    字第11170785100號函暨所附第00000000號鑑定意見書（見
    原交訴卷第47至50頁）等在卷可稽，復經本院勘驗監視器錄
    影畫面屬實，製有勘驗筆錄暨監視器錄影畫面截圖在卷足憑
    （見原交訴卷第23至24頁、第31至37頁），足認被告前開自
    白與事實相符，並有證據補強，自堪採為論科之依據。從而
    ，本件事證已臻明確，被告前開肇事致人傷害逃逸之犯行堪
    以認定，應依法論科。　
三、論罪科刑：
  ㈠核被告所為，係犯刑法第185條之4第1項前段之肇事致人傷害
    逃逸罪。
　㈡爰以行為人之責任為基礎，審酌被告駕駛自用小客車未遵守
    道路交通規則，因而肇致本件交通事故，致告訴人受有上開
    傷害後逕自離開現場，所為實屬不該；惟考量其終能坦承犯
    行，態度尚可，且已於本院審理中與告訴人以新臺幣（下同
    ）4萬元和解成立，當場全數給付完畢，告訴人並請求法院
    從輕量刑，有本院111年度原交附民字第1號和解筆錄及撤回
    告訴狀在卷可稽（見原交訴卷第103至106頁），顯見被告已
    積極付出實際行動彌補其行為造成之損害，並獲得告訴人之
    原諒；兼衡被告無前科紀錄，有臺灣高等法院被告前案紀錄
    表在卷可憑，素行尚可；暨被告於本院審理時自陳國中畢業
    之智識程度，目前以做工維生，月收入約3萬多元，未婚，
    需扶養3名未成年子女之生活狀況（見原交訴卷第99頁）等
    一切情狀，量處如主文所示之刑，並諭知易科罰金之折算標
    準。
四、緩刑：　
    被告未曾因故意犯罪受有期徒刑以上刑之宣告，有臺灣高等
    法院被告前案紀錄表在卷可按，符合刑法第74條第1項第1款
    規定緩刑要件。茲念其因一時失慮，致罹刑章，犯後已坦承
    犯行，復與告訴人以4萬達成和解，並全數給付完畢，業如
    前述，被告歷經本次偵、審程序及刑之宣告，當已知更加注
    意自身往後行為，相信無再犯之虞，本院認對其所處之刑以
    暫不執行為適當，爰依刑法第74條第1項第1款之規定，予以
    宣告緩刑2年，以啟自新。又考量被告守法觀念不足，為使
    被告能於本案從中深切記取教訓，培養正確法治觀念，爰依
    刑法第74條第2項第8款之規定，命被告應於緩刑期間內接受
    法治教育課程2場次，以勵自新。緩刑期間依刑法第93條第1
    項第2款規定付保護管束。至被告於本案緩刑期間若違反上
    開所定負擔情節重大，足認原宣告之緩刑難收其預期效果，
    而有執行刑罰之必要，依刑法第75條之1第1項第4款規定，
    得撤銷其緩刑之宣告，併此指明。
據上論斷，應依刑事訴訟法第273條之1第1項、第299條第1項前
段，判決如主文。
本案經檢察官乙○○提起公訴，檢察官甲○○到庭執行職務。
中　　華　　民　　國　　111 　年　　12　　月　　12　　日
                  刑事第十庭    法　官  吳俞玲
以上正本證明與原本無異。
如不服本判決應於收受判決後20日內向本院提出上訴書狀，並應
敘述具體理由。其未敘述上訴理由者，應於上訴期間屆滿後20日
內向本院補提理由書(均須按他造當事人之人數附繕本)「切勿逕
送上級法院」。
中　　華　　民　　國　　111 　年　　12　　月　　12　　日
                                書記官  陳芳蘭
附錄本案論罪科刑法條：　　　　　　　　　　　　　　　　
《中華民國刑法第185條之4第1項》
駕駛動力交通工具發生交通事故，致人傷害而逃逸者，處6月以
上5年以下有期徒刑；致人於死或重傷而逃逸者，處1年以上7年
以下有期徒刑。